臺灣高等法院刑事判決　　　　　　　　95年度上訴字第4823號
上　訴　人
即　被　告　乙○○
　　　　　　　　　　（現於臺灣臺北戒治所戒治中）
指定辯護人　本院公設辯護人甲○○
上列上訴人因違反槍砲彈藥刀械管制條例案件，不服臺灣宜蘭地
方法院95年度訴字第198號，中華民國95年11月28日第一審判決
（起訴案號：臺灣宜蘭地方法院檢察署95年度偵字第1646號），
提起上訴，本院判決如下：
    主  文
原判決撤銷。
乙○○未經許可，寄藏可發射子彈具有殺傷力之改造手槍，累犯
，處有期徒刑參年肆月，併科罰金新臺幣參萬元，罰金如易服勞
役，以新臺幣壹仟元折算壹日。扣案之仿WALTHER廠PPK/S型改造
手壹枝（槍枝管制編號：0000000000號，含彈匣壹個）沒收。
    事  實
一、乙○○於民國（下同）85年間分別因恐嚇、麻醉藥品管理條
    例案件，先後經法院判處有期徒刑3月、3年確定；又於86年
    間因麻醉藥品管理條例案件，經法院判處有期徒刑10月確定
    ，嗣接續執行，並於88年2月12日假釋，刑期至90年1月22日
    屆滿，以已執行論。詎其不知悔改，明知未經許可，不得寄
    藏槍砲彈藥刀械管制條例所列之槍砲、子彈，竟仍基於未經
    許可，寄藏可發射子彈具有殺傷力之改造手槍、子彈之犯意
    ，於92年2月中旬，在臺北縣三重市○○路租屋處，明知賴
    華聰（業於91年2月22日死亡）所持有可發射子彈具有殺傷
    力之仿WALTH ER廠PPK/S型半自動手槍製造之改造手槍1枝（
    槍枝管制編號：0000000000號，含彈匣1個）、具殺傷力之
    土造子彈1顆，均屬槍砲彈藥刀械管制條例所管制之違禁物
    品，仍未經許可，受賴華聰委託代為保管，並先後藏放在上
    開租屋處、宜蘭縣羅東鎮○○街36號2樓租屋處。嗣於95年4
    月3日21時30分許，為警在宜蘭縣羅東鎮○○街36號2樓查獲
    ，並扣得上開改造手槍1枝、子彈1顆。
二、案經宜蘭縣警察局礁溪分局移送臺灣宜蘭地方法院檢察署偵
    查起訴。
    理  由
一、被告即上訴人乙○○持有扣案槍彈之事實，業據上訴人即被
    告乙○○於偵查、原審及本院坦承不諱（見偵1646卷第8頁
    、第22頁、原審卷第39頁、第61頁、本院卷第28頁反面）；
    復在宜蘭縣羅東鎮○○街36號2樓被告租屋處（見本院卷第
    29頁）扣得之槍枝1枝、子彈1顆，有宜蘭縣警察局羅東分局
    搜索扣押筆錄、扣押物品目錄表可證（見警礁偵字第095000
    1114號卷第12至15頁）。而扣案槍彈經送內政部警政署刑事
    警察局鑑定，認：(1)送驗制式手槍1枝（槍枝管制編號：
    0000000000號，含彈匣1個），認係由仿WALTHER廠PPK/S型
    半自動手槍製造之槍枝，換裝土造金屬槍管而成之改造手槍
    ，機械性能良好，可擊發適用之子彈，認具殺傷力。(2)送鑑
    子彈1顆，認係具直徑約8.0mm 金屬彈頭之土造子彈，經實
    際試射，可擊發，認具殺傷力等情，有該局95年4月19日刑
    鑑字第0950050971號槍彈鑑定書在卷足證（見偵1646卷第29
    至32頁）。堪認被告有於上開時、地，未經許可，寄藏上開
    可發射子彈具有殺傷力之改造手槍1枝、具有殺傷力之子彈1
    顆，被告自白核與事實相符。綜上所述，本件事證明確，被
    告犯行洵堪認定。
二、按槍砲彈藥刀械管制. 條例係將「持有」與「寄藏」為分別
    之處罰規定，則單純之「持有」，固不包括「寄藏」，但「
    寄藏」之受託人受委託代為保管，其保管之本身所為之「持
    有」，既係「寄藏」之當然結果，法律上自宜僅就「寄藏」
    行為為包括之評價，不應另就「持有」予以論罪（最高法院
    74 年台上字第3400號判例參照）。核被告所為，係犯槍砲
    彈藥刀械管制條例第8條第4項、未經許可，寄藏可發射子彈
    具有殺傷力之改造手槍罪、及未經許可，寄藏可發射子彈具
    有殺傷力之第12條第4項子彈罪。被告以一寄藏行為，同時
    觸犯未經許可，寄藏可發射子彈具有殺傷力之改造手槍、子
    彈罪，為想像競合犯，應從一重以槍砲彈藥刀械管制條例第
    8條第4項之未經許可，寄藏可發射子彈具有殺傷力之改造手
    槍罪處斷。又被告所犯未經許可，寄藏手槍、子彈罪所定併
    科罰金刑部分，原依罰金罰鍰提高標準條例第1條前段之規
    定經主管機關提高為10倍，惟刑法施行法於95年6月14日修
    正，95年7月1日生效，其中第1條之1規定：「中華民國94年
    1月7日刑法修正施行後，刑法分則編所定罰金之貨幣單位為
    新臺幣。94年1月7日刑法修正時，刑法分則編未修正之條文
    定有罰金者，自94年1月7日刑法修正施行後，就其所定數額
    提高為30倍。但72年6月26日至94年1月7日新增或修正之條
    文，就其所定數額提高為3倍。」此一修正對被告並無有利
    或不利之情形，自應適用修正前之規定（臺灣高等法院暨所
    屬法院95年法律座談會刑事類提案第2號參照）。又被告行
    為時之易服勞役折算標準，業據修正前罰金罰鍰提高標準條
    例第2條前段規定，就其原定數額提高為100倍折算1日，則
    本件被告行為時之易服勞役折算標準，應以銀元100 元以上
    300元以下折算1日，即新台幣300元以上900元以下折算1日
    。惟95年7月1日修正公布施行之刑法第42條第3項前段規定
    ：「易服勞役以新台幣一仟元、二仟元或三仟元折算一日。
    」比較修正前後之易服勞役折算標準，以修正後之規定，較
    有利於被告，則應依刑法第2條第1項後段規定，適用修正後
    之刑法第42條第3項前段規定，定其折算標準。被告前有事
    攔所示之犯罪，甫於88年2月12日假釋，刑期至90年1月22日
    屆滿，以已執行論，此有被告前案紀錄表乙紙附卷可稽，茲
    於五年以內再故意犯本件有期徒刑以上之罪，不論依修正前
    之刑法第47條，或修正後之刑法第47條第1項之規定，均構
    成累犯，對被告而言並無有利或不利之情形，自不生新舊法
    比較之問題，應逕依修正前之刑法第47條，論以累犯，並加
    重其刑。
三、原審以被告事證明確，予以論罪科刑，固非無見，惟依最高
    法院95年度第8次刑事庭會議決議：易服勞役之折算標準及
    期限，新法施行後，應依新法第2條第1項之規定，適用最有
    利於行為人之法律，已切割適用，並不與其他全部罪刑結果
    綜合比較，原審逕將之綜合比較後，一體適用修正後刑法，
    尚有未洽。被告上訴，就原審業已依職權斟酌量刑之事項爭
    執，雖無理由，然原判決既有前揭可議之處，自屬無可維持
    ，應由本院予以撤銷改判。爰審酌被告犯罪之動機、目的、
    手段、持有之槍彈型式、數量，持有槍彈可能造成之危險、
    犯後坦承不諱之態度，惟素行非佳等一切情狀，量處如主文
    第二項所示之刑，與罰金易服勞役之折算標準。扣案之仿WA
    LTHER廠PPK/S型改造手槍1枝（槍枝管制編號：0 000000000
    號，含彈匣1個），係屬違禁物，爰依刑法第38條第1項第1
    款宣告沒收。又扣案之土造子彈1顆，業經鑑定機關試射擊
    發，已不具子彈之完整性，非屬違禁物，爰不予宣告沒收。
據上論斷，應依刑事訴訟法第369條第1項前段、第364條、第299
條第1項前段，槍砲彈藥刀械管制條例第8條第4項、第12條第4項
，刑法第2條第1項但書、第11條前段、第38條第1項第1款、第42
條第3項前段、第55條、修正前刑法第47條，判決如主文。
本案經檢察官姜貴昌到庭執行職務。
中　　華　　民　　國　　96　　年　　2 　　月　　1 　　日
　　　　　　　　　刑事第九庭審判長法　官　官有明
　　　　　　　　　　　　　　　　  法　官　周盈文
　　　　　　　　　　　　　　　　  法　官　陳世宗
以上正本證明與原本無異。
如不服本判決，應於收受送達後10日內向本院提出上訴書狀，其
未敘述上訴之理由者並得於提起上訴後10日內向本院補提理由書
（均須按他造當事人之人數附繕本）。
                                  書記官  廖素花
中　　華　　民　　國　　96　　年　　2 　　月　　1 　　日
附錄本案論罪科刑法條：
槍砲彈藥刀械管制條例第8條：
未經許可，製造、販賣或運輸鋼筆槍、瓦斯槍、麻醉槍、獵槍、
空氣槍或第4條第1項第1款所定其他可發射金屬或子彈具有殺傷
力之各式槍砲者，處無期徒刑或5年以上有期徒刑，併科新臺幣
1千萬元以下罰金。
未經許可，轉讓、出租或出借前項所列槍枝者，處5年以上有期
徒刑，併科新臺幣1千萬元以下罰金。
意圖供自己或他人犯罪之用，而犯前2項之罪者，處無期徒刑或
7年以上有期徒刑，併科新臺幣1千萬元以下罰金。
未經許可，持有、寄藏或意圖販賣而陳列第1項所列槍枝者，處
3年以上10年以下有期徒刑，併科新臺幣7百萬元以下罰金。
第1項至第3項之未遂犯罰之。
槍砲彈藥刀械管制條例第12條：
未經許可，製造、販賣或運輸子彈者，處1年以上7年以下有期徒
刑，併科新台幣500萬元以下罰金。
未經許可，轉讓、出租或出借子彈者，處6月以上5年以下有期徒
刑，併科新台幣300萬元以下罰金。
意圖供自己或他人犯罪之用，而犯前二項之罪者，處3年以上10
年以下有期徒刑，併科新台幣700萬元以下罰金。
未經許可，持有、寄藏或意圖販賣而陳列子彈者，處5年以下有
期徒刑，併科新台幣300萬元以下罰金。
第一項至第三項之未遂犯罰之。
